臺灣板橋地方法院刑事裁定　　　　　94年度交聲字第639號
原處分機關　交通部公路總局臺北區監理所
異　議　人
即受處分人　甲○○
上列受處分人因違反道路交通管理處罰條例案件，對於原處分機
關94年3 月18日所為之北監自裁字第裁40－ACV297219 號處分不
服，聲明異議，本院裁定如下：
    主  文
異議駁回。
    理  由
一、聲明異議意旨略以：異議人即受處分人甲○○於民國（下同
    ）93年11月29日中午12時6 分許，將其所有車號DS－5889號
    自用小客車，停放在臺北市○○○路○ 段42號對面時，因「
    於公車招呼站10公尺內臨停」之違規行為，經臺北市政府警
    察局北投分局長安派出所執勤警員掣單當場舉發。然當天異
    議人係因行車途中接獲電話，為避免危險才暫停路邊接聽電
    話，人並未離開車子，亦非故意停車，而該員警不予理會，
    反而態度惡劣將自己的車停在馬路中間，嚴重影響交通，因
    異議人不願簽罰單，而威脅路人為其作證，但路人根本不屑
    理會。舉發警員認為不論任和何原因，違規就必須開單，沒
    有任何理由可講，惟異議人每日經過北投分局附近，常可看
    見警車或新聞採訪車、士林地檢署之箱型車違規停於紅線上
    ，也不見該員警上前舉發。為何州官可以放火，百姓卻不可
    以點燈，故不服原裁決處分，爰聲明異議，請求撤銷原裁決
    處分。
二、按汽車駕駛人在交岔路口、公共汽車招呼站10公尺內或消防
    車出入口5 公尺內臨時停車者，處新臺幣300 元以上600 元
    以下罰鍰，道路交通管理處罰條例第55條第2 款定有明定。
    又行為人有道路交通管理處罰條例之情形者，應填製舉發違
    反道路交通管理事件通知單，並於被通知人欄予以勾記，其
    通知聯依下列規定辦理：當場舉發者，應填記駕駛人或行為
    人姓名﹑性別﹑出生年月日﹑地址﹑
    姓名、地址、車牌號碼﹑車輛種類。被查獲之駕駛人或行為
    人為受處分人時，應將該通知單填記後交付該行為人簽名或
    蓋章收受之；拒絕簽章者，並記明其事由，視為已收受，違
    反道路交通管理事件統一裁罰基準及處理細則第11條第1 項
    第1 款前段亦有明文。
三、經查，本件異議人即受處分人甲○○於93年11月29日中午12
    時6 分許，將其所有車號DS－5889號自用小客車，停放在臺
    北市○○○路○ 段42號對面時，有「於公車招呼站10公尺內
    臨停」之違規行為，經開單舉發，拒不簽收之事實為異議人
    所不爭執，異議人有在公共汽車招呼站10公尺內臨時停車之
    違規事實，且視為已收受舉發單等情堪以認定。雖異議人辯
    稱當時係為接聽電話才會暫停於路邊，並非故意停車云云，
    然上開道路交通管理處罰條例第55條第2 款之立法意旨係在
    保持大型公車停車之空間，以維護乘客上下車之安全。本件
    異議人將其所有之上開自用小客車停放於公共汽車招呼站10
    公尺內，顯已妨害公車正常行車路線及乘客上、下車之安全
    ，必然阻礙公共汽車之通行，影響交通之流暢，損及其他用
    路人之權益，顯有違上揭立法意旨。縱其為接聽電話而臨時
    停車，亦應將車輛停放於無礙交通之處，而非逕行停放於公
    共汽車招呼站10公尺內，是異議人執前詞置辯，顯非可採。
    再查，不法事項不得主張平等原則，異議人雖辯稱其曾見警
    車、新聞採訪車等車輛停放於劃設紅線之路段，卻未見警員
    上前取締等情縱令屬實，依前開行政法原則，亦與本件違規
    事實無涉，仍無礙異議人在公共汽車招呼站10公尺內臨時停
    車違規行為之成立。從而，原處分機關援引首揭規定，裁處
    異議人罰鍰新臺幣600 元，並無不當，本件異議為無理由，
    應予駁回。
據上論斷，應依道路交通案件處理辦法第19條，裁定如主文。
中　　華　　民　　國　　94　　年　　4 　　月　　29　　日
                  交  通  法  庭      法  官  王  敏  慧
以上正本證明與原本無異。
如不服本裁定應於裁定送達後5日內向本院提出抗告狀。
                                      書記官  陳  秀  慧
中　　華　　民　　國　　94　　年　　4 　　月　　29　　日
